【裁判字號】    92,易,110
【裁判日期】    920911
【裁判案由】    竊盜
【裁判全文】
台灣花蓮地方法院刑事判決                          九十二年度易字第一一號
    公  訴  人  台灣花蓮地方法院檢察署檢察官
    被      告  乙○○
右列被告因竊盜案件，經檢察官提起公訴（九十二年度偵字第一六四五號、九十二年
度偵字第一七七一號），本院判決如左：
    主  文
乙○○連續踰越門扇竊盜，處有期徒刑拾月。
    事  實
一、乙○○基於意圖為自己不法所有之概括犯意，連續於左列時間及地點，為下列行
    為：
（一）於民國九十一年十一月二十六日凌晨四時許，利用借住丁○○位於花蓮縣新城
      鄉順安村草林一三二號住處之機會，徒手竊得丁○○所有之摩托羅拉牌行動電
      話一支及新台幣（下同）一千多元，經丁○○於九十二年五月二十七日報警查
      獲。
（二）於九十一年十二月二十八日中午十二時許，利用在丙○○位於花蓮縣吉安鄉○○村○○○街六十八號二樓住處借用室內電話之機會，徒手竊得丙○○所有之
      摩托羅拉牌行動電話一支，嗣因見丙○○打電話報警而心生恐懼，遂於同日晚
      間十時許將上開行動電話歸還。
（三）乙○○利用其所居住之花蓮縣吉安鄉○○村○○○街六十六號二樓緊鄰丙○○
      之上開住處、二者僅隔一道牆壁之便，遂於九十二年一月十日上午十時許，趁
      丙○○外出、無人在家之際，自其房間窗戶攀爬至丙○○上開住處之臥室窗戶
      ，並進而踰越該未上鎖之窗戶而侵入丙○○住宅（侵入住宅部分未據告訴），
      乙○○隨即盜用丙○○上開住處之室內電話通知友人戊○○（戊○○部分為檢
      察官另案偵查中）到場搬運贓物，嗣即在該屋內竊取丙○○所有之倫飛牌筆記
      型電腦一台、滿天星女用勞力士手錶一支、女用紅寶石鑽戒一枚、黑珍珠黃金
      項鍊二條、照相機一台、人民幣四百多元、北京銀行信用卡一張、大陸身分證
      一張、汽車駕照一張等物，並於得手後，將上開物品交予於十分鐘後抵達現場
      之戊○○，要求戊○○代為銷贓，嗣於同日下午四時許，丙○○返家發現遭竊
      而報警，經警於同年月十一日循線查獲，丙○○因此尋回滿天星女用勞力士手
      錶一支、照相機一台、北京銀行信用卡一張、大陸身分證一張、汽車駕照一張
      等物（其中滿天星女用勞力士手錶一支係丙○○自行以一萬元之代價向曾友生
      經營之鐘錶店贖回）。
（四）於九十二年一月十五日下午四時三十分許，利用在己○○位於花蓮縣吉安鄉○
      里村○里○○街一一二號住處借用室內電話之機會，徒手竊得己○○所有之一
      萬八千元現金，經警於同年五月六日循線查獲。
（五）於九十二年四月二日上午七時許，利用借住甲○○位於花蓮縣花蓮市○○路一
      九五號住處之機會，徒手竊取甲○○所有之三星牌行動電話一支（含ＳＩＭ卡
      一片），得手後即利用甲○○所有之前開行動電話與ＳＩＭ卡盜打電話予二至
      三名友人，嗣即將上開晶片丟棄，竊得之行動電話則轉賣予不知情之友人張文
      寧，經警於同年五月二十七日循線查獲，甲○○因此尋回前開行動電話。
二、案經花蓮縣警察局花蓮分局、吉安分局、新城分局移送台灣花蓮地方法院檢察署
    檢察官偵查起訴。
    理  由
一、訊據被告乙○○對於右揭事實，迭於警訊、偵查及本院審理時坦承不諱，核與被
    害人丁○○、丙○○、己○○、甲○○於警訊中指訴之失竊情節相符，並經證人
    戊○○、曾友生、張文寧分別於警訊及偵查中供證屬實，且有指認照片三紙、相
    片三幀、贓證物品認領保管收據二紙、台灣大哥大股份有限公司函文暨雙向通聯
    資料查詢表乙份等附卷可參，足認被告之自白與事實相符，應堪採信，是故本案
    事證業已明確，被告之犯行堪以認定，應予依法論科。
二、按「電信法第五十六條第一項之罪，以意圖為自己或第三人不法之利益，使用有
    線、無線或其他電磁方式，盜接或盜用他人電信設備通信者為要件。˙˙˙本罪
    構成要件所稱以有線、無線或其他電磁方式，盜接或盜用他人電信設備通信者，
    並不限於以盜拷他人行動電話之序號、內碼等資料於自己之手機內，為盜用之唯
    一方式，其他諸如：利用他人住宅內之有線電話，盜打他人電話為通信行為；或
    在住宅外之電話接線箱內，盜接他人之有線電話線路，以自己之電話機盜打他人
    電話為通信行為；或意圖為自己不法之所有，竊取他人之行動電話手機，進而為
    盜打通信之行為；或僅以使用竊盜之意思，擅取他人之行動電話手機為盜打通信
    之行為等，不一而足，皆成立本罪。」最高法院著有八十八年度台非字第四十三
    號判決可資參照，是核被告乙○○前開（一）、（二）、（四）之所為，係犯刑
    法第三百二十條第一項之普通竊盜罪；其前開（三）之所為，係犯刑法第三百二
    十一條第一項第二款之踰越門扇竊盜罪，及電信法第五十六條第一項之以有線方
    式盜用他人電信設備通信罪；其前開（五）之所為，係犯刑法第三百二十條第一
    項之普通竊盜罪，及電信法第五十六條第一項之以無線方式盜用他人電信設備通
    信罪。被告先後數次竊盜犯行，時間緊接，手法相似，觸犯構成要件相同之罪名
    ，顯係基於概括犯意反覆為之，應依連續犯之規定論以踰越門扇竊盜一罪，並加
    重其刑。被告前後數次違反電信法第一項之犯行，亦時間緊接，觸犯構成要件相
    同之罪名，應係基於概括犯意反覆為之，亦依連續犯之規定論以無線方式盜用他
    人電信設備通信罪一罪，並加重其刑。被告所犯連續踰越門扇竊盜罪與連續以無
    線方式盜用他人電信設備通信罪間，具有方法、目的之牽連關係，爰從一重論以
    連續踰越門扇竊盜罪處斷。公訴人雖僅就被告數次竊盜之犯行提起公訴，然檢察
    官就犯罪事實之一部起訴者，其效力及於全部，本件被告連續以無線方式盜用他
    人電信設備通信罪之犯罪事實，與前揭論罪科刑之連續踰越門扇竊盜罪部分，既
    有牽連犯關係，業如前述，本院自應就屬於裁判上一罪之連續以無線方式盜用他
    人電信設備通信罪部分一併加以裁判。爰審酌被告一再利用借住被害人家或向被
    害人借用室內電話等疏於防備之際，犯下前開犯行，顯見其時時在物色他人財物
    以資竊取，欠缺尊重他人財產權之觀念，且其正值青年，卻不思以己力謀生，反
    犯下前開數起犯行，其價值觀有待糾正，復審酌其犯罪之動機、手段、所犯造成
    被害人之損失等一切情狀，量處如主文所示之刑。
據上論斷，應依刑事訴訟法第二百九十九條第一項前段，刑法第五十六條、第三百二
十一條第一項第二款、第五十五條後段，電信法第五十六條第一項，罰金罰鍰提高標
準條例第一條前段之規定，判決如主文。
本案經檢察官庚○○到庭執行職務。
中      華      民      國    九十二    年      九      月     十一     日
                              台灣花蓮地方法院刑事第一庭
                                  審判長法官  賴  淳  良
                                        法官  余  明  賢
                                        法官  鄭  光  婷
右正本證明與原本無異。
如對本判決不服，應於送達後十日內，向本院提出上訴狀。（應抄附繕本）告訴人或
被害人如對於本判決不服者，應具備理由請求檢察官上訴，其上訴期間之計算係以檢
察官收受判決正本之日期為準。
                                  法院書記官
中      華      民      國    九十二    年      九      月     十五     日
附錄本判決論罪之法律條文：
刑法第三百二十一條第一項第二款：
犯竊盜罪而有左列情形之一者，處六月以上五年以下有期徒刑：
一、於夜間侵入住宅或有人居住之建築物、船艦或隱匿其內而犯之者。
二、毀越門扇、牆垣或其他安全設備而犯之者。
三、攜帶兇器而犯之者。
四、結夥三人以上而犯之者。
五、乘火災、水災或其他災害之際而犯之者。
六、在車站或埠頭而犯之者。
電信法第五十六條第一項：
意圖為自己或第三人不法之利益，以有線、無線或其他電磁方式，盜接或盜用他人電
信設備通信者，處五年以下有期徒刑，得併科新台幣一百五十萬元以下罰金。


司法院資訊處製作；財團法人民間司法改革基金會備份。
